臺灣高等法院高雄分院刑事判決　　　　100年度上易字第663號
上　訴　人
即　被　告　許進財
上列上訴人因毒品危害防制條例案件，不服臺灣高雄地方法院10
0 年度審易字第1208號中華民國100 年6 月9 日第一審判決（起
訴案號：臺灣高雄地方法院檢察署100 年度毒偵字第1370號），
提起上訴，本院判決如下：
     主  文
上訴駁回。
     理  由
一、按不服地方法院之第一審判決而上訴者，須提出上訴書狀，
    並應敘述具體理由，上訴書狀未敘述上訴理由者，應於上訴
    期間屆滿後20日內補提理由書於原審法院。逾期未補提者，
    原審法院應定期間先命補正。但上訴書狀已敘述理由，惟所
    敘述者非屬具體理由，則屬不符上訴之法定程式，由第二審
    法院以其上訴不合法律上程式，判決駁回，不生定期命補正
    之問題，刑事訴訟法第350 條第1 項、第361 條、第362 條
    、第367 條定有明文。
二、次按上開所稱「上訴書狀應敘述具體理由」，係指須就不服
    之判決為具體之指摘而言，如僅泛稱原判決認事用法不當或
    採證違法、判決不公等，均非具體理由（法院辦理刑事訴訟
    案件應行注意事項第162 點參照）；復按所謂具體理由，必
    係依據卷內既有訴訟資料或提出新事證，指摘或表明第一審
    判決有何採證認事、用法或量刑等足以影響判決本旨之不當
    或違法，而構成應予撤銷之具體事由，始克當之（例如：依
    憑證據法則具體指出所採證據何以不具證據能力，或依憑卷
    證資料，明確指出所為證據證明力之判斷如何違背經驗、論
    理法則）；倘僅泛言原判決認定事實錯誤、違背法令、量刑
    失之過重或輕縱，而未依上揭意旨指出具體事由，或形式上
    雖已指出具體事由，然該事由縱使屬實，亦不足以認為原判
    決有何不當或違法者（例如：對不具有調查必要性之證據，
    法院未依聲請調查亦未說明理由，或援用證據不當，但除去
    該證據仍應為同一事實之認定），皆難謂係具體理由，俾與
    第二審上訴制度旨在請求第二審法院撤銷、變更第一審不當
    或違法之判決，以實現個案救濟之立法目的相契合，並節制
    濫行上訴」（最高法院97年度台上字第892 號判決意旨參照
    ）。是如上訴理由書狀並未依據卷內訴訟資料，具體指摘原
    判決認事用法有何違法或不當之情形，即屬上訴未敘述具體
    理由。
三、另按刑之酌減、量定及定執行刑等，為法院依實體法或程序
    法等相關規定，得依職權審酌、自由裁量之事項，不得任意
    指摘，必須具體表明原審判決所為自由裁量之行使，未合乎
    法律之目的，違背內部性界限，而屬權利濫用之違法，或違
    反比例原則、平等原則、公平正義等法則，始足當之，否則
    非屬具體理由，可逕由程序上予以駁回（最高法院71年3 月
    2 日71年度第3 次刑事庭會議決議三之意旨參照）。
四、本件上訴人即被告許進財（下稱被告）因犯施用第二級毒品
    罪，經原審判處有期徒刑陸月，如易科罰金，以新台幣壹仟
    元折算壹日在案。而被告於上訴期間之民國（下同）100 年
    6 月22日向原審法院提出上訴狀，上訴理由略以：「被告因
    毒品前科累累，再多的言語，也無法換回無知的錯誤與悔恨
    ，被告並非不知廉恥，深知毒品之危害，又再次觸法，不是
    毒隱惡習難以根治，而是被告抗壓性低，本身又有心臟病，
    一時吸毒止痛，思慮欠妥，以致被昔日所交損友誤導，誤認
    毒品可忘憂止痛，致誤觸法網，被告年紀已大，又有孫子要
    照料，請求貴院從輕量刑」等語。
五、經查：
  (一) 本件被告因犯施用第二級毒品罪之事實坦承不諱，且被告
     為警查獲後，經採其尿液送驗結果，呈現甲基安非他命陽
     性反應，有列管毒品人口尿液檢體採集送驗紀錄表、高雄
     市立凱旋醫院99年12月9 日第A00000000 號濫用藥物尿液
     檢驗報告各1 份在卷可稽（見警卷第3 、4 頁），足見被
     告上開任意性自白與事實相符，核原審事實之認定、證據
     之取捨、得心證理由等，均無違誤，亦無違反經驗與論理
     法則。被告上訴意旨，既未舉出新事證，且未依據卷內資
     料具體指摘原審判決有何採證、認事違法或量刑不當之處
     ，空言主張「被告抗壓性低，本身又有心臟病，一時吸毒
     止痛，思慮欠妥，以致被昔日所交損友誤導，誤認毒品可
     忘憂止痛，致誤觸法網，被告年紀已大，又有孫子要照料
     ，請求貴院從輕量刑」云云，核被告此部分之上訴，顯未
     具備「上訴書狀應敘述具體理由」之要件甚明。
  (二) 次查，原審就量刑部分，已審酌「被告前有多次施用毒品
     前科，素行不佳，有上開臺灣高等法院被告前案紀錄表可
     參，其經觀察、勒戒、強制戒治及刑之執行後，仍未能徹
     底戒絕毒品，再犯本件施用第二級毒品罪，顯見其意志不
     堅，毫無戒毒悔改之意，且其施用毒品造成家庭負擔，對
     於國家、社會治安有潛在之危險及影響，行為實有不該，
     惟念被告於本院審理時終能坦承犯行，犯後態度尚可，且
     其本次施用毒品，戕害一己之身體健康，尚無證據證明其
     於施用毒品後犯案害及他人，並考量其犯罪動機、目的、
     所生危害，及其自稱家庭經濟狀況勉持、國小畢業、現在
     家照顧孫子、由女兒每月給予新臺幣12 ,000 元生活費」
     等一切情狀，就刑法第57條所規定之量刑事由，均已詳加
     審酌，所量有期徒刑6 月，尚屬罪刑相當，核原審就量刑
     之裁量權行使，合乎法律之目的，且未違背內部性界限，
     亦未有權利濫用之違法，或違反比例原則、平等原則、公
     平正義等法則，被告上訴意旨指摘原判決量刑過重，請求
     從輕發落云云，核均未針對原審量刑之裁量，具體指摘有
     何違法或不妥當而有應撤銷改判之理由，是被告此部分之
     上訴，核亦未具備「應敘述具體理由」之要件至明。
六、綜上所述，被告所提出之上訴理由，均非依據卷內既有訴訟
    資料或提出新事證，具體指摘原判決上開採證認事，有何足
    以影響判決本旨之不當或違法，而構成應予撤銷之具體事由
    ，依據首揭說明，被告所提之前述上訴理由，核與刑事訴訟
    法第361 條第2 項所稱「具體理由」顯非相當，其上訴顯屬
    違背法律上之程式，應由本院依同法第367 條前段、第372
    條規定，不經言詞辯論，判決如主文。
中    華    民    國   100    年    7     月    6     日
                刑事第五庭  審判長法  官  曾永宗
                                  法  官  任森銓
                                  法  官  鍾宗霖
以上正本證明與原本無異。
不得上訴。
中    華    民    國   100    年    7     月    6     日
                                  書記官  陳武悅